# 新冠疫苗紧急授权后研发费用的账务处理

提问人：The_love_of_com 时间：2021-09-15 10:33:04
请教版主：现今新冠疫情的情况下，各大厂商的疫苗研发时间均较短，与成熟疫苗的研发仍缺少相应的完整研发进度，国家权力机构为了控制新冠疫情的爆发，对一些三期临床产品进行了紧急授权。假定公司新药的资本化时点是拿到临床总结报告（临床总结报告为临床三期快结束的时候获取），现阶段临床研究到第三阶段，产品获得了国家相关部门的紧急授权使用，公司生产的疫苗可以销售，但是由于未获取药监局的GMP证书，仍需要进行三期临床实验，请问版主，在未拿到临床总结报告前拿到紧急授权使用之前发生的研发费用直接费用化这点可以确认，在未拿到临床总结报告前拿到紧急授权使用后一直至拿到GMP证书之间发生的费用应该资本化还是计入相关的成本抑或计入研发费用？在拿到紧急授权之后拿到GMP证书之前这阶段销售产品的成本需要包含这阶段持续投入的研发么？

回答人：chenyiwei
这种情况比较特殊，个人建议考虑的因素包括但不限于：
1 、继续进行的三期临床试验与紧急授权使用是否互相独立，其相关成本费用能否明确区分；
2 、根据国家的紧急授权政策，获得紧急授权是否意味着其有效性和安全性已经获得了较高程度的保证；
3 、能否以真实世界数据代替常规的三期临床试验；
4 、获得紧急授权后，疫苗的配方、生产流程等是否仍有重大改变；
5 、由于目前全球已在大规模接种各类新冠疫苗，后续正式完成三期临床试验获得正式批文时，该疫苗是否仍有足够的市场前景。